臺灣彰化地方法院刑事判決　　　　　　　100年度訴字第534號
公　訴　人　臺灣彰化地方法院檢察署檢察官
被　　　告　謝彩彤
　　　　　　陳南梅
上列被告因妨害風化案件，經檢察官提起公訴（100 年度偵字第
2582號），本院判決如下：
    主  文
謝彩彤意圖使女子與他人為猥褻之行為，而容留以營利，處有期
徒刑伍月，如易科罰金，以新臺幣壹仟元折算壹日。扣案碗公壹
個、骰子肆個均沒收之。
陳南梅意圖營利，意圖供人觀覽，公然為猥褻之行為，處拘役
拾日，如易科罰金，以新臺幣壹仟元折算壹日。扣案現金新臺幣
貳佰元沒收之。
    事  實
一、謝彩彤係址設彰化縣和美鎮道○路與大佃路口黃昏市場內「
    彩彤小吃部」之負責人，該店內有成年女子透過謝彩彤媒介
    擔任坐檯小姐陪侍客人飲酒唱歌，收費方式為包廂費用每2
    小時新臺幣（下同）500 元，每位小姐以每2 個小時為1 節
    計費，每節向客人收取800 元，其中100 元由謝彩彤取得，
    小姐可得其餘700 元；於容留小姐坐檯期間，並容許男客為
    滿足色欲，由小姐跨坐於男客腿上扭動身體磨蹭男客，且男
    客與小姐擲骰子為戲時，男客若擲輸1 次即應支付小姐100
    元為小費，小姐若擲輸1 次即應脫去1 件衣物，以此方式由
    小姐為裸露胸部等猥褻行為，藉此坐檯玩樂及猥褻助興之方
    式，提高男客消費意願，增加店內營收及坐檯小姐本身之收
    入以牟利。於民國100 年3 月10日晚間7 時許（起訴書誤載
    為同日晚間9 時20分許），彰化縣警察局和美分局警員高泳
    濬、柯敏郎喬裝男客與另1 位民眾至該店消費，謝彩彤即基
    於意圖使女子與他人為猥褻行為而媒介、容留之犯意，提供
    店內未上鎖、不特定多數人得隨時出入共見共聞之包廂，指
    示武雅萍、潘氏錦綢等女子至包廂內陪侍，柯敏郎則先支付
    1 位小姐之坐檯費800 元予謝彩彤，嗣陳南梅抵達該店後，
    亦進入該包廂，並基於賺取小費之營利意圖，意圖供人觀覽
    ，而基於公然為猥褻行為之犯意，在上開包廂內脫卸上衣跳
    舞，又跨坐於男客身上扭動身體磨蹭男客，陳南梅嗣又以謝
    彩彤所有之扣案碗公1 個、骰子4 顆與男客擲骰子為戲，於
    贏取200 元小費後，脫卸衣物裸露胸部，而為足以挑起人性
    欲之猥褻行為供人觀覽。嗣經警於同日晚間9 時10分許，持
    本院所核發之搜索票在上址執行搜索，扣得上開碗公1 個、
    骰子4 顆、與本案無關之帳冊1 本及陳南梅所收取之上開小
    費現金200 元，查悉上情。
二、案經彰化縣警察局和美分局報告臺灣彰化地方法院檢察署檢
    察官偵查起訴。
    理  由
壹、程序部分
一、按所謂「誘捕偵查」乃指偵查機關人員或受偵查機關委託僱
    用者，教唆或幫助他人犯罪，在該他人從事犯罪行為時立即
    加以逮捕之偵查方法。某些犯罪，例如販賣毒品犯罪、媒介
    性交易犯罪等，犯罪形態隱密，不易查獲，司法警察為破獲
    此類案件，經常使用誘捕偵查之手段，於被誘捕人從事犯罪
    行為時，立即予以逮捕，此種偵查人員誘騙第三者掉入陷阱
    犯罪，再以現行犯予以逮捕之偵查方法，學理上稱之為「誘
    捕偵查」，實務上稱之為「釣魚偵查」。而所謂「陷害教唆
    」者，則指行為人原不具犯罪之故意，純因司法警察之設計
    教唆，始萌生犯意，進而實施犯罪構成要件之行為者而言。
    前者（即「釣魚」），純屬偵查犯罪技巧之範疇，並未違反
    憲法對於基本人權之保障，且於公共利益之維護有其必要性
    存在，故依「釣魚」方式所蒐集之證據資料，原則上非無證
    據能力。而後者（即「陷害教唆」），因係以引誘或教唆犯
    罪之不正當手段，使原無犯罪故意之人因而萌生犯意而實施
    犯罪行為，再進而蒐集其犯罪之證據而予以逮捕偵辦；其手
    段顯然違反憲法對於基本人權之保障，且已逾越偵查犯罪之
    必要程度，對於公共利益之維護並無意義，其因此所取得之
    證據資料，應不具有證據能力（最高法院93年臺上字第1939
    號判決可資參照）。準此，「陷害教唆」足以阻斷犯罪之成
    立，自以行為人原無犯罪之意，全因教唆人之教唆始萌犯意
    而行為者，始足當之，若行為人原本即有犯罪之意，僅因教
    唆人之教唆而彰顯其犯行，自無何陷害可言，不得援引陷害
    教唆之名義，充作其免責之藉口。經查，本案係警員前往上
    開「彩彤小吃部」查訪得知該店有妨害風化之犯罪嫌疑後，
    向本院聲請核發搜索票，而於上開時間查獲（詳本院100 年
    度聲搜字第853 號卷），警員高泳濬、柯敏郎乃喬裝為客人
    協同友人前往消費，若上開小吃店未曾媒介、容留女子與他
    人為脫衣陪酒之猥褻行為，理當無法提供此項服務，惟上開
    警員及友人經被告謝彩彤引領進入包廂後，不須任何說明，
    即由被告陳南梅提供脫衣陪酒之服務，足認被告謝彩彤本即
    以媒介、容留女子與他人為猥褻行為之方式經營上址小吃店
    （詳後述），顯非因查緝員警之詢問或引誘，始起意媒介、
    容留女子與他人為猥褻行為。再者，被告陳南梅係在跳舞過
    程中自行脫去上衣，並自行跨坐於男客腿上扭動身體及磨蹭
    ，亦經勘驗現場蒐證光碟無誤，有本院勘驗筆錄1 份可稽（
    本院卷第76頁），從而，依上揭意旨，本案警員之蒐證方式
    自與所謂「陷害教唆」有間，合先敘明。
二、按被告以外之人於偵查中向檢察官所為陳述，除顯有不可信
    之情況者外，得為證據，同法第159 條之1 第2 項定有明文
    。偵查中對被告以外之人（包括證人、鑑定人、告訴人、被
    害人及共同被告等）所為之偵查筆錄，或被告以外之人向檢
    察官所提之書面陳述，性質上均屬傳聞證據。惟現階段刑事
    訴訟法規定檢察官代表國家偵查犯罪、實施公訴，依法其有
    訊問被告、證人及鑑定人之權，證人、鑑定人且須具結，而
    實務運作時，檢察官偵查中向被告以外之人所取得之陳述，
    原則上均能遵守法律規定，不致違法取供，其可信度極高。
    證人即共同被告陳南梅、證人高泳濬、柯敏郎、潘氏錦綢於
    檢察官偵查中所為之陳述均經具結，且未曾提及檢察官在偵
    查時有不法取供之情形，上開供述復無顯不可信之情況，依
    上說明，上開證人於偵查中之證言自具有證據能力。
三、按被告以外之人於審判外之言詞或書面陳述，除法律有規定
    者外，不得作為證據，刑事訴訟法第159 條第1 項固有明文
    ，惟被告以外之人於審判外之陳述，雖不符合同法第159 條
    之1 至第159 條之4 規定，但經當事人於審判程序同意作為
    證據，法院審酌該言詞陳述或書面陳述作成時之情況，認為
    適當者，亦得為證據，當事人、代理人或辯護人於法院調查
    證據時，知有第159 條第1 項不得為證據之情形，而未於言
    詞辯論終結前聲明異議者，視為有前項之同意，此觀同法第
    159 條之5 規定即明。經查，本判決後所引用其餘被告謝彩
    彤、陳南梅以外之人於審判外之陳述（包含書面陳述），固
    亦皆屬傳聞證據，惟當事人雖知上開證據資料為傳聞證據，
    但於本院準備程序及審判期日中均表示同意或無意見而不予
    爭執，且迄至言詞辯論終結前亦未再聲明異議，本院審酌上
    開證據資料製作時之情況尚無違法不當等瑕疵，且與本案具
    有關連性，認為以之作為證據應屬適當，揆諸前開規定，爰
    逕依刑事訴訟法第159 條之5 規定，認該等證據資料均具證
    據能力，合先敘明。
四、卷附非供述證據無傳聞法則之適用，與本案待證事實具有關
    連性，且無證據證明係違法取得或製作之物，自得採為證據
    。
貳、實體部分
一、訊據被告謝彩彤固坦承其為上開「彩彤小吃部」之負責人，
    店內包廂費為2 小時500 元，陪酒小姐之坐檯費為2 小時80
    0 元，其從小姐坐檯費中抽取100 元為清潔費，惟矢口否認
    有何圖利容留猥褻犯行，辯稱：其不認識被告陳南梅，被告
    陳南梅係由友人通知而至店內，若是小姐自己叫小姐進來，
    即不會抽取其費用云云。訊據被告陳南梅固坦承其於上開時
    間確有裸露胸部及下體之行為，惟亦矢口否認有何圖利公然
    猥褻犯行，辯稱：係證人高泳濬要求脫其上衣、襪子，始脫
    卸上身衣物云云。經查：
（一）被告謝彩彤係上揭「彩彤小吃部」之負責人，該店內有成
      年女子坐檯陪酒，100 年3 月10日晚間7 時許，彰化縣警
      察局和美分局警員高泳濬、柯敏郎喬裝客人與另1 位民眾
      至該店消費，收費方式為包廂費每2 小時500 元，每位小
      姐亦以每2 個小時為1 節計費，每節向客人收取800 元，
      被告謝彩彤則從中抽取100 元，其餘700 元歸小姐取得；
      被告陳南梅於坐檯陪侍期間，在上開包廂內，脫卸上衣跳
      舞，又跨坐於男客身上扭動身體磨蹭男客，嗣於收取200
      元小費後，脫卸衣物裸露胸部供人觀覽，證人柯敏郎則支
      付被告謝彩彤800 元之小姐坐檯費等情，業據被告謝彩彤
      、陳南梅自承在卷（警卷第2 、6 頁、偵卷第13頁、本院
      卷第52、98、103 頁），核與證人高泳濬、柯敏郎於偵訊
      及本院審理時之證述、證人即上開小吃店員工王鎧潔、證
      人即該店坐檯小姐武雅萍於警詢之證述、證人即該店坐檯
      小姐潘氏錦綢於偵訊時之證述相符（警卷第16、17頁、偵
      卷第19至21頁），並有職務報告書、彰化縣警察局和美分
      局搜索扣押筆錄各1 份、錄影翻拍畫面11張、現場圖2 紙
      在卷可稽（警卷第19、22至25、27至28頁、100 年度聲搜
      字第853 號卷第16、19頁），及扣案骰子4 顆、碗公1 個
      、現金200 元可證，此部分之事實洵堪認定。
（二）被告謝彩彤雖以上詞置辯，惟查，證人高泳濬、柯敏郎於
      上開時間抵達被告謝彩彤所經營之上開小吃店後，即由被
      告謝彩彤負責介紹消費方式、安排及聯絡坐檯小姐、引領
      至包廂並收取費用，當日被告謝彩彤及證人王鎧潔均曾進
      出該包廂，被告陳南梅在該包廂與男客擲骰子喝酒為戲，
      男客若擲輸1 次即應支付被告陳南梅100 元為小費，被告
      陳南梅若擲輸1 次即應脫去1 件衣物，被告陳南梅在該過
      程中為脫衣裸露胸部之猥褻行為等情，業經證人高泳濬、
      柯敏郎於偵訊及本院審理時、證人潘氏錦綢於偵訊時證述
      明確（偵卷第19頁、本院卷第91至97頁），而上開時間，
      該包廂內之音樂聲量甚大，被告陳南梅伴隨音樂跳舞，並
      在鼓譟聲中脫卸上衣，及跨坐於男客身上扭動身體磨蹭男
      客等情，亦經勘驗蒐證錄影光碟屬實，有本院勘驗筆錄1
      份為憑（本院卷第76頁），衡以上開小吃店面積並非甚廣
      ，被告謝彩彤在店內聽聞上開聲音，當知該包廂內有坐檯
      小姐脫衣裸露之情事。再衡酌被告謝彩彤為該小吃店之負
      責人，統籌該店營運，負責聯絡、安排坐檯小姐、端送菜
      肴及收取帳款等店內一切事宜，堪認被告謝彩彤對店內坐
      檯小姐為賺取小費而在包廂內扭動身體磨蹭男客及脫衣陪
      酒之猥褻行為，當屬知之甚稔。況小吃店兼營媒介、容留
      女子與他人為性交或猥褻行為，為警方治安查察之重點，
      輕則違反社會秩序維護法，重則涉犯刑責，被告謝彩彤並
      非毫無社會經驗之人，對上情自難諉為不知，而坐檯小姐
      在該店內之行為，顯然在被告謝彩彤隨時可得管領監督範
      圍內；且被告陳南梅在被告謝彩彤、證人王鎧潔隨時進出
      包廂遞送餐點之情況下，仍敢於在眾目睽睽之下為脫衣裸
      露胸部之猥褻行為，益足徵被告謝彩彤有容留被告陳南梅
      在上址包廂內為猥褻行為之犯意，至為明確。並衡以現場
      照片所示，上開小吃店外觀簡單，內部裝潢設備普通，包
      廂內除桌、椅及一般卡拉OK歌唱設備外，並無提供其他特
      別之裝潢設施或服務，其餐食亦無何特殊食材，則「坐檯
      小姐」所提供之「伴唱陪酒」本身，顯即為招徠顧客、延
      長顧客停留時間、刺激顧客消費之方式。倘若該店不容許
      坐檯小姐以與男客肢體接觸及脫衣陪酒方式服務客人，則
      該店包廂內之裝潢、設備甚為簡單，惟其包廂費為每2 小
      時500 元，小姐坐檯費為2 小時800 元，並非價廉，坐檯
      小姐提供之服務若僅有倒酒、陪唱及跳舞，如何能吸引客
      人入內消費？坐檯小姐又如何能使客人在已給付檯費、餐
      費之情況下，再額外給予小費？堪認上開小吃店並非以提
      供精美菜色或舒適設備為吸引顧客之重點，參以被告謝彩
      彤允許坐檯小姐向客人收取額外之小費，足認被告謝彩彤
      係以坐檯小姐在包廂內以坐檯陪酒玩樂並提供猥褻色情服
      務之方式，吸引顧客並招攬生意。又被告謝彩彤確有自小
      姐坐檯費2 小時800 元中抽取100 元，被告陳南梅亦經友
      人告知需交付100 元予被告謝彩彤等節，亦經證人陳南梅
      證述在卷（本院卷第99頁），堪認被告謝彩彤確有自小姐
      每2 小時坐檯費中抽取100 元以營利之意圖。綜上，被告
      謝彩彤確係基於營利意圖，媒介、容留坐檯小姐於坐檯時
      ，以磨蹭男客及脫衣裸露身體等猥褻行為之方式陪酒助興
      ，洵堪認定。
（三）被告陳南梅固以上詞置辯，然其於警詢及本院準備程序時
      已自承：其跳舞露出胸罩及內褲給客人看係為賺取小費，
      其脫上衣時客人有支付200 元小費，從事猥褻行為並非因
      遭受暴力脅迫而為等語（警卷第7 至8 頁、本院卷第52頁
      ）。再者，被告陳南梅與男客以上開方式擲骰子為戲，被
      告陳南梅在該過程中贏取200 元小費後，復自行脫衣裸露
      胸部，在場女子僅有被告陳南梅脫衣裸露胸部乙節，業經
      證人潘氏錦綢於警詢及偵訊時、證人高泳濬、柯敏郎於偵
      訊及本院審理時證述明確（警卷第12頁、偵卷第19、20頁
      、本院卷第91至97頁）。又依勘驗筆錄所載，被告陳南梅
      伴隨音樂跳舞，在鼓譟聲中脫卸上衣，又有跨坐於男客身
      上扭動身體磨蹭男客之舉動（本院卷第76頁），被告陳南
      梅亦自承其為該脫卸上衣之女子等語（本院卷第102 頁）
      ；復觀諸上開勘驗筆錄及錄影翻拍照片所示（警卷第28頁
      ），被告陳南梅脫卸上衣時，係在站立狀態，其身旁並無
      其他人碰觸其身體或拉扯其衣物，被告陳南梅在脫卸上衣
      後扭動身體跳舞，嗣並主動跨坐於男客腿上扭動身體磨蹭
      男客。綜上各節交互以觀，被告陳南梅顯係為賺取小費，
      而自行脫去衣物並磨蹭男客，其上開辯解顯屬卸責之詞，
      要屬無據。再按刑法分則之所謂「公然」係指不特定人或
      多數人得以共見共聞之狀態（參照司法院院字第2033號、
      釋字第145 號解釋），並不以事實上已有不特定人或多數
      人共見共聞為必要，只須有可見可聞之「狀態」存在即可
      。查上開小吃店之包廂並未上鎖，包廂內之客人、坐檯小
      姐得自由進出，被告謝彩彤、證人王鎧潔亦進出該包廂端
      送餐點、茶水等物及清理桌面，上開時間該包廂房門並未
      上鎖，業據被告陳南梅自承在卷（偵卷第12至13頁），核
      與證人高泳濬、柯敏郎、潘氏錦綢證述相符（本院卷第頁
      、偵卷第19、20頁、本院卷第91至97頁），該包廂設置地
      點復緊鄰該小吃店之用餐區，有現場圖可佐，是該包廂顯
      非侷限於包廂內之顧客、坐檯小姐得進出，而有第3 人進
      出並觀看其內狀態之可能，而處於不特定之人均得進出、
      觀看之公然狀態，被告陳南梅在該多數人均得共見共聞之
      包廂內為磨蹭男客、脫衣裸露胸部之行為，自屬公然為之
      ；且該磨蹭男客及脫衣裸露胸部之行為，依現今社會之一
      般通念，在客觀上應認已足以挑起男性客人之性欲，自屬
      猥褻行為無訛。又被告陳南梅於該小吃店坐檯陪酒，為牟
      取小費而為上開猥褻行為，有以此方式營利之意圖，至為
      顯明。
（四）綜上，被告謝彩彤、陳南梅前揭所辯，均無足取，被告謝
      彩彤確有上開圖利媒介、容留猥褻犯行、被告陳南梅確有
      上開圖利公然猥褻犯行，均堪認定。本案事證已臻明確，
      應依法論科。
二、按刑法第231 條第1 項條文中所謂之容留係指收容留置而言
    ，如提供與他人為猥褻行為之場所是，而媒介則係居間仲介
    之意（最高法院91年度臺上字第4349、4374、4431號判決意
    旨參照）；刑法第231 條所規定媒介與容留之犯罪態樣，固
    不以兼有為限，如有其一，罪即成立，惟若兼有之而行為人
    同一時（即媒介後進而容留為性交之行為），仍應包括構成
    一罪，媒介之低度行為為容留之高度之行為所吸收，僅論以
    容留行為（最高法院78年度臺上字第2186號、95年度臺上字
    第321 號判決參照）。核被告謝彩彤所為，係犯刑法第231
    條第1 項前段圖利容留猥褻罪；被告陳南梅所為，則係犯刑
    法第234 條第2 項之圖利公然猥褻罪。被告謝彩彤意圖使女
    子與他人為猥褻之行為，而媒介以營利之低度行為，應為意
    圖使女子與他人為猥褻之行為，而容留以營利之高度行為所
    吸收，不另論罪。爰審酌被告謝彩彤、陳南梅所為敗壞社會
    秩序及善良風俗程度非輕，犯後亦無悔意，惟其2 人上開犯
    罪手段尚屬平和，且被告陳南梅並無前科，素行尚佳，有臺
    灣高等法院被告前案紀錄表1 份可稽，並審酌其2 人犯罪動
    機、手段、智識程度、生活狀況等一切情狀，各量處如主文
    所示之刑，並均諭知易科罰金之折算標準，以示懲儆。末查
    ，扣案碗公1 個、骰子4 個、帳冊1 本均係被告謝彩彤所有
    之物，扣案現金200 元則為被告陳南梅所收取之小費，業據
    被告謝彩彤、陳南梅自承無訛（警卷第4 頁、偵卷第14頁）
    ，並有證人王鎧潔於警詢之證述、證人高泳濬、柯敏郎於偵
    訊及本院審理時之證述可佐（警卷第18頁），上開碗公1 個
    及骰子4 個係供被告謝彩彤為本案圖利容留猥褻犯行所用之
    物，現金200 元則為被告陳南梅因本案圖利公然猥褻犯行所
    得之物，爰分別依刑法第38條第1 項第2 款、第3 款規定宣
    告沒收。至扣案帳冊1 本，則無證據足認與本案犯行有何關
    連，尚無從宣告沒收，附此說明。
據上論斷，應依刑事訴訟法第299 條第1 項前段，刑法第231 條
第1 項、第234 條第2 項、第41條第1 項前段、第38條第1 項第
2 款、第3 款，刑法施行法第1 條之1 ，判決如主文。
本案經檢察官廖偉志到庭執行職務。
中    華    民    國   100    年    8     月    25    日
                  刑事第一庭    審判長法官  余仕明
                                法      官  胡宜如
                                法      官  楊舒嵐
以上正本證明與原本無異。
如不服本判決應於收受判決後10日內向本院提出上訴書狀，並應
敘述具體理由；其未敘述上訴理由者，應於上訴期間屆滿後20日
內向本院補提理由書(均須按他造當事人之人數附繕本)「切勿逕
送上級法院」。
中    華    民    國   100    年    8     月    25    日
                                書  記  官  王惠嬌
附錄論罪科刑法條：
刑法第231條第1項
意圖使男女與他人為性交或猥褻之行為，而引誘、容留或媒介以
營利者，處5 年以下有期徒刑，得併科10萬元以下罰金。以詐術
犯之者，亦同。

刑法第234條
意圖供人觀覽，公然為猥褻之行為者，處1 年以下有期徒刑、拘
役或3,000 元以下罰金。
意圖營利犯前項之罪者，處2 年以下有期徒刑、拘役或科或併科
1 萬元以下罰金。